臺灣臺北地方法院民事簡易判決
111年度北簡字第4002號
原      告  和運租車股份有限公司

法定代理人  劉源森  
訴訟代理人  林鴻安  
被      告  善美國際股份有限公司

特別代理人  顧定軒律師
上列當事人間請求損害賠償事件，經本院於中華民國111年6月30
日言詞辯論終結，判決如下：
    主  文
原告之訴駁回。
訴訟費用新臺幣6,390元由原告負擔。
    事實及理由要領
一、原告主張：被告前與原告簽訂車輛租賃契約，向原告承租車
    牌號碼000-0000號車輛（下稱系爭車輛），約定租賃期間自
    民國108年1月18日起至113年1月17日止，每月為1期，共60
    期，每月租金新臺幣（下同）40,300元。因系爭契約目的是
    節稅用故1次簽訂2份契約，租賃期間各為108年1月18日起至
    111年1月17日止（下稱第1份契約）及111年1月18日起至113
    年1月17日止（下稱第2份契約）。詎被告僅繳付36期租金，
    系爭車輛因被告之負責人岸田貢已死亡，故無意繼續履約並
    於111年1月17日由被告自行返還系爭車輛予原告。依第1份
    契約、第2份契約第8條第3項約定，被告應給付系爭車輛折
    舊損失補償金為未到期租金總和之60％即580,320元【計算式
    ：40,300×（60期-36期）×60％＝580,320】，經原告以存證信
    函催告，被告仍置之不理。爰依第1份契約、第2份契約法律
    關係，聲明請求被告給付原告580,320元及自起訴狀繕本送
    達之翌日起至清償日止，按年息5％計算之利息。
二、被告則以：被告已給付原告第1份契約3年的租金全部，並沒
    有原告請求折舊損失補償金之問題，且被告於111年1月17日
    返還系爭車輛予原告，原告已接受，第2份契約沒有繼續履
    行的問題。至原告所述節稅問題，乃是前約中應如何設計後
    約如何繼續履行的問題，原告將契約拆成兩份，被告無須履
    行第2份契約，第1份契約亦無違反之問題等語置辯，並聲明
    ：原告之訴駁回。
三、得心證之理由：
　㈠按當事人主張有利於己之事實者，應就其事實有舉證責任，
    民事訴訟法第277 條定有明文。又主張法律關係存在之當事
    人，須就該法律關係發生所須具備之特別要件，負舉證責任
    ；主張法律關係不存在之人，則須就法律關係之消滅、障礙
    或排除事由，負舉證之責，如不能負積極舉證之責，即應受
    不利益之判斷。次按當事人互相表示意思一致者，無論其為
    明示或默示，契約即為成立；當事人對於必要之點，意思一
    致，而對於非必要之點，未經表示意思者，推定其契約為成
    立，關於該非必要之點，當事人意思不一致時，法院應依其
    事件之性質定之，民法第153條定有明文。
　㈡經查：
　　⒈第1份契約末頁填載兩造間簽立之日期為107年12月6日（本
      院卷第15頁），而第2份契約末頁則有別於第1份契約而未
      填載簽立日期（本院卷第21頁）等情，有第1份契約、第2
      份契約在卷足憑，堪認第2份契約並未成立生效。又要約
      ，係以訂立契約為目的之須受領的意思表示，且其內容需
      確定或可得確定而包括契約必要之點，得因相對人之承諾
      而成立契約（最高法院109年度台上字第2957號民事判決
      要旨參照）。稽之第2份契約上雖已完成被告及其法定代
      理人岸田貢之印文，惟原告既主張岸田貢業已死亡，自未
      能於第2份契約書面記載之始日即111年1月18日簽立第2份
      契約並且用印，是第2份契約並未成立生效，足堪認定。
      至原告雖主張第1份契約、第2份契約目的是節稅用故1次
      簽訂2份契約云云，然第1份契約及第2份契約是否為節稅
      用，乃屬當事人間之動機，並不影響第2份契約締約要件
      未能依法成立，是原告此部分主張，亦無可採。
　　⒉又第1份契約業經被告給付原告租金全部，並於111年1月17
      日返還系爭車輛予原告等情，為兩造所不爭執，是第1份
      契約並無於契約存續期間終止之問題。又第2份契約亦未
      成立生效，則原告無論依第1份契約或第2份契約之第8條
      第3項約定請求被告給付系爭車輛折舊損失補償金為未到
      期租金總和之60％即580,320元，於法均屬無據。
四、綜上，原告依第1份契約、第2份契約法律關係，請求被告給
    付原告580,320元，及自起訴狀繕本送達之翌日起至清償日
    止，按年息5％計算之利息為無理由，應予駁回。
五、本件事證已臻明確，兩造其餘攻擊防禦方法及證據，核與判
    決之結果，不生影響，爰不一一論列，併此敘明。　　　　
六、本件訴訟費用額，依後附計算書確定如主文所示金額。
中　　華　　民　　國　　111 　年　　7 　　月　　14　　日
                  臺北簡易庭
                          法  官　黃莉莉
以上正本證明與原本無異。
如不服本判決，須以違背法令為理由，於判決送達後20日內向本
庭（臺北市○○區○○○路0段000巷0號）提出上訴狀。（須按
他造當事人之人數附繕本）。如委任律師提起上訴者，應一併繳
納上訴審裁判費。
中　　華　　民　　國　　111 　年　　7 　　月　　14　　日
　　　　　　　　　　　    書記官　黃慧怡
計　算　書
項　　　　目　　          金　額（新臺幣）　　   備註
第一審裁判費              6,390元
合　　　　計　          　6,390元